臺灣高等法院刑事判決　　　　　　　　94年度上訴字第2412號
上　訴　人　臺灣桃園地方法院檢察署檢察官
被　　　告　甲○○
上列上訴人因被告違反毒品危害防制條例等案件，不服臺灣桃園
地方法院93年度訴緝字第154號，中華民國94年5月24日第一審判
決（起訴案號：臺灣桃園地方法院檢察署91 年度偵字第11136號
），提起上訴，本院判決如下：
    主  文
原判決撤銷，發回臺灣桃園地方法院。
    理  由
一、公訴意旨略以：被告甲○○曾有違反麻醉藥品管理條例案件
    、賭博前案紀錄，基於意圖營利之概括犯意，先於民國91年
    5 月間，在高速公路南崁交流道下附近（桃園縣境內），以
    新臺幣（下同）10萬元之價格，向一名真實姓名年籍不詳綽
    號「阿同」之成年男子（下稱「阿同」），「販入」第二級
    毒品甲基安非他命一批，再於同年6月12日上午8時許，在高
    速公路北港交流道下附近（嘉義縣境內），以12萬元之價格
    ，向該「阿同」，「販入」第二級毒品甲基安非他命一包（
    毛重151.51公克）。嗣警接獲檢舉，於91年6月12日下午9時
    10分許，持桃園地方法院所核發之搜索票，在桃園縣桃園市
    ○○街148之4號前，在被告身上起出甲基安非他命一包（毛
    重151.51公克），再依檢舉人所指，至該屋內廚房瓦斯爐下
    起出甲基安非他命一包（毛重8.496 公克）、電子磅秤一台
    、夾鏈袋一包（143 個）等物。因認被告涉有違反毒品危害
    防制條例第4條第2項之販賣（販入）第二級毒品罪嫌云云。
二、原判決意旨略以：
  (一)、按案件曾經判決確定者，應諭知免訴之判決，刑事訴訟法
      第302條第1款定有明文。又按刑事訴訟法第302條第1款規
      定，案件曾經判決確定者，應諭知免訴之判決，此項訴訟
      上所謂一事不再理原則，關於實質上一罪或裁判上一罪，
      亦均有其適用（最高法院60年台非字第77號判例意旨可資
      參照）。復按刑法上所謂吸收犯，係指一罪所規定之構成
      要件，為他罪構成要件所包括，因而發生吸收關係者而言
      。如意圖供自己施用而持有毒品，進而施用，則其持有之
      低度行為，當然為高度之施用行為所吸收，不另論以持有
      毒品罪（最高法院90年度台非字第174 號判決意旨可資參
      照）。
  (二)、訊據被告甲○○堅詞否認有何意圖營利而販入之販賣第二
      級毒品之犯行，辯稱：我沒有販賣，查獲的安非他命是向
      「阿同」購買的，我只有買過一次，是91年6月12日上午8
      點在北港交流道以12萬元買的，數量是四兩，這是我自己
      要吸食用的，因為我很久才買一次。我沒有在5月份買，5
      月份是「阿同」將電子磅秤、夾鏈袋寄放在我家，沒有寄
      放安非他命。我在案發前一年多認識「阿同」，是透過朋
      友介紹，他是藥頭，年約35歲，不知道「阿同」的真實姓
      名。扣案的安非他命是我的。是我自己要吸食用的。我買
      來都放在瓦斯爐下。我與一個綽號「阿寶」的人有仇，他
      是作套房出租，他的房客有一個通緝犯，被警察查到，他
      懷疑是我檢舉的，警察找他麻煩要他交出一個人來，所以
      他才栽贓我販賣，他有與我一起在我慈光街的居所施用安
      非他命等語。
  (三)、本件公訴人認被告涉嫌違反毒品危害防制條例第4條第2項
      之販賣第二級毒品之犯行，無非係以：
    １、被告經查獲後解送本署（即臺灣桃園地方法院檢察署）
        內勤訊問後交保候傳即傳喚不到，而其於內勤檢察官訊
        問時指稱遭刑求逼供，然並未「釋明」於何時？何地？
        遭何人？以何方式？前後歷時多久？以何工具？對身體
        何部位？加以刑求，甚至刑求後使其何部分之筆錄記載
        為真實？何部分為不實？然經本檢察官勘驗警詢筆錄之
        錄音帶，結果發現「一、錄音帶內容與筆錄內容相符，
        且為全程錄音，即邊詢問邊製作筆錄。二、警方並於作
        完第二頁筆錄後，交付當事人親閱，要其邊看邊作第三
        頁筆錄，最後並經當事人確認筆錄內容後始簽名蓋指印
        於上。三、警詢錄音帶Ａ面錄完，錄至Ｂ面前段，全程
        約為五十分鐘。四、警製作筆錄時，其態度、語氣等平
        和。」，製有勘驗筆錄一份在卷足憑，並未見有施強暴
        、脅迫及不正方法等情事。參以被告於解送本署時由本
        署檢驗員所為之身體勘驗，僅為胸部、胸骨處、雙手腕
        有表淺瘀斑，非嚴重外傷，有本署驗傷診斷書一紙、並
        攝有照片二張附卷可憑，依該受傷之部位及傷勢以觀，
        實不足以逕認係遭外力所致。況警方係移送被告涉犯毒
        品危害防制條例第11條第2 項之非法持有第二級毒品罪
        嫌，並未就被告於警詢所未承認之販賣重罪罪名移送，
        而被告當時身上正有重達151.51公克之甲基安非他命，
        員警製作筆錄時，實乏可想像之動機如績效等以誣陷被
        告。是被告嗣後於內勤檢察官訊問時，辯稱警詢中遭刑
        求逼供云云，洵不足採。
    ２、被告於警詢時坦承上開毒品為綽號「阿同」之人所售，
        夾鏈袋及電子秤則為「阿同」所暫時寄放，然其於解送
        本署內勤檢察官訊問時，則改稱上開毒品、夾鏈袋、電
        子秤均為綽號「阿同」之人所寄放云云。經查：被告曾
        於90年1 月16日，在新竹縣新豐鄉為警查獲安非他命、
        磅秤等物作為證據，經警移送非法販賣毒品罪嫌，嗣雖
        經臺灣新竹地方法院檢察署以90 年度偵字第665號不起
        訴處分，有該不起訴處分書在卷可佐，然被告深知夾鏈
        袋及電子秤為非法販賣毒品之有力罪證，應堪認定。而
        被告完全不知綽號「阿同」者之聯絡方式，亦不知其確
        切之年籍資料，已為其陳明在卷，依事理之常，該綽號
        「阿同」者又何以會將政府邇來所大力查緝之毒品等相
        關物品交付被告保管？是被告辯稱上開物品為他人所寄
        放，除足益徵員警無刑求之事實，更證被告事後圖卸。
    ３、本件查獲之白色或無色透明結晶或結晶性粉末，屋內起
        獲二包，毛重共8.496 公克，被告身上攜帶者為一包，
        毛重151.51公克，均檢出甲基安非他命成分，有行政院
        衛生署管制藥品管理局檢驗成績書在卷可佐，依毒品市
        場交易行情，該數量之安非他命有十數萬元以上之價值
        ，是被告於警局初詢時供陳所查獲之毒品係其各以10萬
        元、12萬元購入等詞，應堪採信。
    ４、被告自89 年10月1日起即未參加全民健康保險，有中央
        健康保險局北區分局函之投保歷史暨投保單位基本資料
        一紙附卷可憑，可見其自該時起即無固定之工作與收入
        。又被告雖曾因施用第二級毒品案件，經送觀察、勒戒
        ，然因無繼續施用毒品傾向，而為臺灣新竹地方法院檢
        察署於90年2 月5日，以90年度毒偵字第198號不起訴處
        分，有該不起訴處分書及法務部全國檢察官線上查詢刑
        案人犯在監所最新資料系統查詢結果各一份在卷足稽，
        衡情被告對毒品吸食之依賴程度不高。而安非他命毒品
        每天口服劑量約為2.5至25 毫克、肌肉注射劑量約為15
        至20毫克、靜脈注射劑量約為10至15毫克，人體最低致
        死劑量為1公克，另體重為60 公斤之人，其致死量約為
        4.2公克；另海洛因毒品其最低致死量為200毫克，體重
        為60公斤之人，其致死量約為1.31公克，有法務部調查
        局87年12月31日87發技(一)字第87092970號函足憑，而本
        件被告為警查獲持有安非他命毛重高達160.006公克（
        起訴書誤載為156.006 公克），其數量之巨，已非單純
        自用所得消耗者，被告亦無必要及資力購買上開毒品，
        是被告於警詢時辯稱為所查獲之毒品為供自用云云，顯
        違常情，不足採信。佐之現場尚查獲電子秤、分裝袋等
        物，顯見被告係出於分裝營利之意圖為購入上開毒品。
        按販賣毒品罪之販賣行為，只須有營利行為而販入毒品
        即為該當，最高法院25年非字第123號、67年台上字167
        5號、67年台上字第2500號判例意旨及91年度台上字第2
        048 號判決意旨足資參照，被告意圖營利而販入毒品，
        應以販賣毒品罪論科。
    ５、此外，復有臺北市政府警察局中山分局查獲涉嫌毒品危
        害防制條例毒品初步鑑驗報告書、搜索筆錄、搜索經過
        及結果陳報書、扣押物品目錄表在卷可證，是被告犯行
        堪以認定。為其論據。
  (四)、經查：
    １、本件係警方依據秘密證人A1之檢舉而搜索被告位在桃園
        縣桃園市○○街148之4號居所進而查獲，而觀之秘密證
        人A1於警詢中係指證：我要向警方檢舉一名綽號「小朱
        」（即被告）持有、販賣安非他命及海洛因，我只知該
        人的綽號為「小朱」，現居於桃園市○○街148號之4（
        5 樓），我曾於該住處目睹其販賣安非他命給他人，約
        有半公斤的安非他命置於廚房瓦斯爐下方，我去過該處
        三次云云（參見偵卷第169 頁正、反面），然經原審傳
        喚秘密證人A1於94年2月22 日到庭作證，秘密證人A1卻
        結證稱：是我以前男友叫我出名指證。筆錄內容是我男
        友講的，由我簽名，我沒有看過就簽名。我只有與我男
        友去過被告慈光街的居所一次，沒有看過被告施用或藏
        放毒品。警詢筆錄都是我男友與警察的對話，我沒有聽
        到。我還有一次是去看被告家的門牌，我男友說要報警
        抓他等語（參見原審卷第59至62頁正面）。準此以觀，
        足認警方對秘密證人A1檢舉所製作之警詢筆錄，在形式
        上雖符合搜索之要件而經原審准予核發搜索票，然實質
        上該警詢筆錄內容已屬不實，又原審依秘密證人A1所述
        得悉其前男友之真實姓名及居所，並進而查得該人之年
        籍及戶籍資料後，然該人屢經原審依其住、居所合法傳
        喚、拘提均無著，有本院送達證書及拘票等件在卷可參
        （參見原審卷第92至93頁、102至104頁、108至109頁）
        ，更無從認定該警詢筆錄內容所指被告涉嫌販賣第二級
        毒品之罪嫌是否屬實，抑或存有誣指之嫌！
    ２、又被告迭自警詢及偵審以來，從未供承扣案之電子秤及
        夾鏈袋為其所有，而皆係供承係「阿同」所寄放等情，
        是以扣案之電子秤及夾鏈袋得否僅以被告於警詢及偵查
        中就扣案之第二級毒品甲基安非他命是自己所有或「阿
        同」寄放等交代不一情事，遽而推論被告所辯不足採，
        而認定電子秤及夾鏈袋為被告所有，進而推認作為不利
        被告之認定，此二者間實乏直接合理之關聯性！況被告
        並無自證無罪之義務。且如被告所辯，其縱然不知「阿
        同」之人的聯絡方式及真實年籍資料，而保管「阿同」
        所寄放之電子秤及夾鏈袋等情，亦與常情不相有悖，蓋
        被告既向「阿同」購買毒品，而受「阿同」之託而代為
        保管電子秤及夾鏈袋，亦屬情理之常，況電子秤及夾鏈
        袋之價值非鉅，於市面上亦屬購買容易流通平常之物，
        施用毒品者亦常以電子秤秤其每次施用之份量，以及以
        夾鏈袋包裝其每次施用毒品之份量，且於偵查及刑事實
        務上，亦常見販毒者未讓購毒者知悉其真實姓名或年籍
        資料，以免購毒者一旦遭警查獲後，供出所購買之毒品
        之上游來源而遭警方查緝。是被告此部分所辯，實難認
        有何背離常情而不可採信之處，反堪認公訴意旨此部分
        所認，尚屬主觀臆測之詞，實難據以採為不利被告認定
        之依據。
    ３、再者，本件查獲之白色或無色透明結晶或結晶性粉末，
        經檢察官送請行政院衛生署管制藥品管理局檢驗結果認
        為，屋內起獲二小包，實稱毛重共8.496 公克（含塑膠
        袋重），被告身上攜帶者為一包，毛重151.51公克（含
        塑膠袋及標籤紙重），均檢出甲基安非他命成分等語，
        有行政院衛生署管制藥品管理局檢驗成績書一紙在卷可
        參（參見偵卷第153 頁）。固可認為本件查獲之第二級
        毒品甲基安非他命數量於毒品市場交易之行情，尚有十
        餘萬元之價值，而被告就此部分所辯：我向「阿同」約
        二、三個月購買一次毒品，每一次可以用二、三個月等
        語（參見原審卷第42頁），衡情而論，扣案之第二級毒
        品甲基安非他命數量（含塑膠袋及標籤紙重）僅合計16
        0.006 公克，實非甚鉅，被告以一次12萬元之代價購得
        該等數量之第二級毒品甲基安非他命，進而以二、三個
        月時間來逐步消耗施用，尚難認有何嚴重不合常理之處
        。而以此一情況證據（即間接證據）判斷被告之行為是
        否該當該罪時，實須基於該證據在直接關係上所可證明
        之他項情況事實，本乎推理作用足以證明為被告之行為
        該當該罪，方為合法，尚不得徒憑主觀判斷上認知之差
        異，將一般經驗上有利被告之其他合理情況逕予排除。
        是堪認公訴人此部分所認，亦屬其個人主觀判斷上認知
        之差異，並未將一般經驗上有利於被告之合理情況加以
        考量而逕予排除，故尚難據以採為認定被告涉犯此一販
        賣第二級毒品之重罪罪嫌之依據。
    ４、公訴意旨雖又認定：被告自89年10月1 日起即未參加全
        民健康保險，有中央健康保險局北區分局函之投保歷史
        暨投保單位基本資料一紙附卷可憑，可見其自該時起即
        無固定之工作與收入云云。然查，被告就此部分已辯稱
        ：被查獲當時，在新豐鄉的進億電器公司、大進倉儲公
        司工作，是做運輸佛像的工作。是按趟來計算，不是月
        結，所以沒有扣繳憑單。算件以後公司就沒有幫我投保
        ，跑件一個月有6 萬元。後來還有在新豐鄉紅毛港與他
        人合夥開「樺慶海釣場」，生意好的話，有十幾萬元。
        海釣場不用報稅等語（參見原審卷第 115頁、118至119
        頁）。而參之被告前經臺灣新竹地方法院檢察署檢察官
        就其涉嫌販賣及施用第二級毒品罪嫌為不起訴處分之理
        由中亦明確記載：被告確實有與他人在新竹縣新豐鄉○
        ○○路上合夥開設「樺慶海釣場」一情，此有臺灣新竹
        地方法院檢察署檢察官90年度偵字第665 號及90年度偵
        字第198 號不起訴處分書二份在卷可憑（參見偵卷第35
        至37頁），可認被告就此部分所辯，亦無任何不合理而
        不可採信之處。是以被告當時所經營之海釣場及另行從
        事運輸佛像工作之公司，既屬不用申報所得稅及未替被
        告加入健保，則被告自無任何健保記錄，理屬當然，然
        尚不可據此推論被告當時並無固定之工作及收入，否則
        現今社會上檳榔攤及流動攤販業者，均屬不用報稅之人
        ，然渠等每月實際收入實超出一般受薪階級每月固定薪
        資所得！是以公訴意旨此部分所認，亦有未洽，而難以
        採為不利被告認定之依據。
    ５、另外，臺北市政府警察局中山分局查獲涉嫌毒品危害防
        制條例毒品初步鑑驗報告書、搜索筆錄、搜索經過及結
        果陳報書、扣押物品目錄表等件，固可證明在被告前開
        居所查獲第二級毒品甲基安非他命、電子磅秤及夾鏈袋
        等物之事實，然此至多僅能證明核與被告自白其持有第
        二級毒品之犯行相符，尚難據以證明被告有意圖營利而
        販入之販賣第二級毒品犯行，且就公訴意旨所舉相關情
        況及間接證據，均無從採為認定被告涉嫌意圖營利而販
        入之販賣第二級毒品犯行，理由均如前述。故上開書證
        資料亦無從加以佐證被告確有涉嫌意圖營利而販入之販
        賣第二級毒品之犯行。
    ６、綜上所述，堪認公訴人認定被告涉嫌意圖營利而販入之
        販賣第二級毒品之犯嫌所憑證據，即未達通常一般人均
        不致有所懷疑，而得以確信其為真實之程度，依刑事訴
        訟制度「倘有懷疑，即從被告之利益為解釋」、「被告
        應被推定為無罪」之原則，即難據為不利被告之認定。
        是依被告於審理中所辯，被告所涉犯之基本社會事實應
        係施用前持有第二級毒品之犯行，則公訴人所認被告係
        涉犯意圖營利而販入之販賣第二級毒品之犯行云云，顯
        有誤會，合先敘明。
  (五)、查被告自90年2 月中旬某日起至93年11月21日止，在桃園
      縣桃園市○○街148之4號5 樓、新竹縣新豐鄉等處，連續
      多次施用第二級毒品安非他命，嗣為警分別於：(1)91年 6
      月12日21時10分許，在桃園縣桃園市○○街148之4號5 樓
      查獲。(2)91年11月11日21時30分許，在桃園縣新屋鄉○○
      ○路○段387號前查獲。(3)93年11月23 日凌晨4時許，在桃
      園縣中壢市○○○路與龍岡路口查獲之犯行，業經原審錦
      股於94年3月25日，以94年度易字第11 號刑事判決判處有
      期徒刑十月並確定在案，此有原審錦股94年度易字第11號
      刑事判決書及臺灣高等法院被告全國前案紀錄表各一份附
      卷可稽。再本件係臺灣桃園地方法院檢察署檢察官於92年
      2月28日提起公訴，嗣於92年3月12日始收案繫屬於原審，
      亦有本件起訴書及原審92年度訴字第411 號刑事卷宗等件
      可參。經核本件公訴人起訴之犯罪時間（即91年5 月間及
      91年6 月12日）已包括於該案之犯罪時間內，且本件被告
      應為施用前持有第二級毒品之犯行，已如前述，均與前案
      之持有後復行施用第二級毒品之犯罪時間緊接，犯罪手法
      亦均相同，且犯罪構成要件亦相同，顯可認係基於概括犯
      意反覆而犯同一之罪名，應具有吸收犯之實質上一罪及連
      續犯之裁判上一罪關係，依審判不可分原則，上開原審錦
      股94年度易字第11號刑事判決既經臺灣桃園地方法院檢察
      署檢察官提起公訴並判決確定，則該案刑事判決之效力，
      自應及於本件全部之犯罪事實。本件犯罪事實既在該案最
      後事實審判決確定前所為，且與該案有吸收犯之實質上一
      罪及連續犯之裁判上一罪關係，自為該案之刑事確定判決
      效力所及。揆諸前開判例意旨說明，爰依法應為本件免訴
      之諭知。
三、惟查：
  (一)、按刑法上所謂吸收犯，係指一罪所規定之構成要件，為他
      罪構成要件所包括，因而發生吸收關係者而言。如意圖供
      自己施用而持有毒品，進而施用，則其持有之低度行為，
      當然為高度之施用行為所吸收，不另論以持有毒品罪；惟
      如施用毒品者，另基於其他原因而單純持有毒品，其單純
      持有毒品之行為與施用毒品間即無高低度行為之關係可言
      ，自不生吸收犯之問題，最高法院90年度台非字第174 號
      判決意旨採相同見解。復按修正前麻醉藥品管理條例第13
      條之1第2項各款所列之製造、運輸、販賣、意圖販賣而持
      有、非法吸用及非法持有等行為，均為法律規範，應予以
      評價處罰，且法律上予以規範評價之輕重亦有不同，其中
      非法製造、運輸、販賣、吸用等犯行，性質上固均吸收低
      度之持有行為，但非謂上開不同犯罪型態下之低度持有行
      為均具同一性，而得任意擴張適用於不同之法條以論罪處
      罰，否則將使各該款項之不同犯行歸化為一，有違法律分
      類規定各類犯罪型態之旨趣，最高法院88年台上字第2572
      號判決意旨亦採同一見解。
  (二)、本件公訴人係以被告甲○○意圖營利，而於91年5 月間及
      同年6月12日上午8時許先後以10萬元及12萬元之代價，向
      一名真實姓名年籍不詳綽號「阿同」之成年男子，「販入
      」第二級毒品甲基安非他命二批，乃以被告涉有違反毒品
      危害防制條例第4條第2項之販賣（販入）第二級毒品罪嫌
      提起公訴。是法院審究被告有無「意圖販賣而『販入』第
      二級毒品安非他命之犯行」？如審理結果，不能證明被告
      有意圖販賣而販入安非他命之高度犯行，則應參酌卷證資
      料，詳為審究被告持有安非他命之原因，係「單純持有」
      毒品之低度犯罪型態，抑或另有於持有毒品後復行起意販
      賣之「意圖販賣而持有」，或基於施用而持有毒品之犯罪
      型態而為認定，非可因上開不同犯罪型態下之低度持有行
      為均具同一性，而得任意擴張適用於不同之法條以論罪處
      罰。
  (三)、本件被告甲○○於警訊中固坦承先後向真實姓名年籍不詳
      綽號「阿同」之成年男子購買10萬元及12萬元之安非他命
      ，乃為自己施用（見偵查卷第8 頁反面），復於偵查中供
      稱「（為何有那麼多安非他命？）阿同昨天來找我的，在
      交流道交給我的」等語（見偵查卷第26頁），顯見被告持
      有扣案之安非他命毒品，究係自購施用，抑或受「阿同」
      寄託而持有，尚待釐清；再者，自被告甲○○住處起扣案
      之第二級毒品安非他命，共計毛重160.006 公克，數量非
      微，且亦有查扣電子磅秤及夾鏈袋等物，被告甲○○雖於
      原審中翻異改稱並未於5月份買安非他命，5月份是「阿同
      」將電子磅秤、夾鏈袋寄放在其家，只有於91年6月12 日
      上午8點以12 萬元買過一次的，數量是四兩，這是自己要
      吸食用的，很久才買一次云云（見原審卷第9 頁），惟被
      告於警詢中已明確供稱於家中廚房瓦斯爐下起獲之甲基安
      非他命一包（毛重8.496公克）即為一個半月前（91年5月
      ）間「購買」10萬元安非他命所餘（見偵查卷第7頁反面8
      頁），則短短一個半月，被告以10萬元購得之安非他命（
      依比例亦應有一百多公克），竟即施用怠盡，僅餘8 點多
      公克，其用量之大顯與人體所能負荷之常情有違，原審亦
      未予說明，即認被告係基於施用而持有上開大量之毒品安
      非他命，自有未洽。依上說明，被告甲○○是否確係基於
      施用而持有安非他命毒品，而為前案既判力效力所及，容
      有研酌之必要。原審法院固認被告甲○○意圖販賣而販入
      安非他命犯行，尚屬不能證明，惟對於被告甲○○「如何
      基於施用而持有扣案毒品」之事實，則未敘述其認定之依
      據，殊有違刑事訴訟法第154條第2項證據裁判原則之意旨
      ，原審僅以被告於審理中之辯詞，及公訴人起訴之犯罪時
      間已包括於原審另案94年易字第11號被告施用第二級毒品
      安非他命案件之犯罪時間內，即認定被告甲○○持有上開
      扣案安非他命毒品之原因，係屬施用而持有該第二級毒品
      ，為該案刑事確定判決效力所及，而為免訴之諭知，自有
      未洽。
  (四)、公訴人上訴意旨以扣案毒品應非僅供被告個人施用，而具
      有販賣之意圖云云，指摘原判決不當，非無理由，原判決
      既有前揭瑕疵而無可維持，為顧及被告審級利益，應由本
      院將原判決予以撤銷，發回原法院更為適法之判決。本判
      決並不經言詞辯論為之。
據上論斷，應依刑事訴訟法第369條第1 項後段、第372條，判決
如主文。
中　　華　　民　　國　　94　　年　　9 　　月　　19　　日
　　　　　　　　　刑事第二庭    審判長法　官  蔡  長  溪
　　　　　　　　　　　　　　　　　　  法　官  陳  春  秋
　　　　　　　　　　　　　　　　　　  法　官  林  俊  益
以上正本證明與原本無異。
如不服本判決，應於收受送達後10日內向本院提出上訴書狀，其
未敘述上訴之理由者並得於提起上訴後10日內向本院補提理由書
（均須按他造當事人之人數附繕本）。
                                      書記官  廖  月  女
中　　華　　民　　國　　94　　年　　9 　　月　　22　　日
